【裁判字號】    95,上訴,995
【裁判日期】    950630
【裁判案由】    違反毒品危害防制條例
【裁判全文】
臺灣高等法院高雄分院刑事判決         95年度上訴字第995號
上  訴  人
即  被  告  甲○○
                    現羈押於臺灣高雄看守所
上列上訴人因違反毒品危害防制條例案件，不服臺灣高雄地方法
院95年度訴字第224號中華民國95年4月28日第一審判決（起訴案
號：臺灣高雄地方法院檢察署94年度毒偵字第8725號，併案案號
：95年度毒偵字第4190號），提起上訴，本院判決如下：
    主  文
原判決撤銷。
甲○○連續施用第一級毒品，累犯，處有期徒刑拾月。
    事  實
一、甲○○於民國91年間因2 犯施用毒品案件，經送觀察、勒戒
    後，認有繼續施用毒品傾向，經台灣高雄地方法院裁定送強
    制戒治並提起公訴，戒治處分部分於92年5 月30日停止戒治
    處分釋放，於92年12月1 日戒治期滿執行完畢，提起公訴部
    分，經台灣高雄地方法院以92年度訴字第223 號判處有期徒
    刑1年3月確定，送執行後，於94年6月1日縮刑期滿未經撤銷
    假釋視為執行完畢。詎仍不知悔過，明知海洛因為毒品危害
    防制條例所列管之第一級毒品，非經許可不得持有、施用，
    竟復基於施用第一級毒品海洛因之概括犯意，自上開強制戒
    治執行完畢釋放後5 年內之94年9月9日18時25分許即為警採
    尿之時回溯24小時內之某時起，至95年4 月16日上午11時53
    分許回溯24小時內之某時止，連續於其位於高雄縣仁武鄉○
    ○村○○○街2 號之住處，以針筒注射之方式施用第一級毒
    品海洛因多次，嗣於94年9月9日14時50分許行經高雄市○
    ○路與高鳳路口，因形跡可疑為警臨檢查獲，經其同意採集
    尿液送驗後，乃呈現第一級毒品代謝物陽性反應，而發現上
    情。95年4 月16日上午11時許，在高雄縣大寮鄉○○○路
    與力行路口，因形跡可疑為警臨檢查獲，經其同意採集尿液
    送驗後查獲上情。
二、案經高雄市政府警察局小港分局移送臺灣高雄地方法院檢察
    署檢察官偵查起訴。
    理  由
一、訊據上訴人即被告對於上開連續施用第一級毒品之犯罪事實
    均坦承不諱，且被告先後2次到案後同意接受採集之尿液（
    送驗代碼為：J-514，5023），經分送請高雄市立凱旋醫院
    以氣相層析質譜儀分析方法，台灣檢驗科技股份有限公司以
    酵素免疫分析法初步檢驗、氣相層析質譜儀分析方法驗確認
    檢驗之檢驗結果，均係呈第一級毒品海洛因代謝物嗎啡陽性
    反應，有該院及該公司濫用藥物尿液檢驗報告暨尿液代碼與
    姓名對照表各2 份在卷可稽。而人體投與海洛因後，迅速水
    解轉變為嗎啡，再循嗎啡之代謝途徑，排出體外，50% 以上
    於8 小時內，自尿中排出，90% 於24小時內，自尿中排出等
    情，業據行政院衛生署藥物食品檢驗局以（80）藥檢壹字第
    056954號函闡釋明確。又若以氣相層析質譜儀法作藥物及其
    代謝產物之定性及定量分析，幾乎不會有偽陽性反應產生，
    亦經臺北榮民總醫院83年4月7日以83北總內字第3059號函釋
    明確，是被告自白其連續施用第一級毒品海洛因，乃與事實
    相符，其犯行堪予認定。
二、又被告前於91年間因2 犯施用毒品案件，經本院裁定送觀察
    勒戒後，認有繼續施用傾向，再裁定送強制戒治，於92年5
    月30日停止戒治處分出監，於92年12月1 日戒治期滿執行完
    畢，有臺灣高等法院被告前案紀錄表、臺灣高等法院在監在
    押全國紀錄表在卷可稽，被告於上開強制戒治執行完畢釋放
    後5 年內，再犯本件施用毒品犯行，依93年1月9日修正後毒
    品危害防制條例規定，應依法論科。
三、核被告所為，係犯毒品危害防制條例第10條第1 項施用第一
    級毒品罪。被告先後多次施用毒品犯行，時間密接，所犯構
    成要件相同之罪，顯係基於概括犯意反覆為之，應依連續犯
    規定論以一罪，並加重其刑。被告持有第一級毒品，復進而
    施用，其持有第一級毒品之低度行為，為施用第一級毒品之
    高度行為所吸收，不另論罪。又被告前因施用毒品案件，經
    原審法院判處有期徒刑1年3月確定，於94年6月1日縮刑期滿
    未經撤銷假釋視為執行完畢，有臺灣高等法院被告前案紀錄
    表在卷可稽，其於上開徒刑執行完畢後，5 年內再犯本件有
    期徒刑以上之罪，為累犯，應依刑法第47條規定加重其刑。
    又檢察官移送本院併案部分，與起訴部分有裁判上一罪關係
    ，為起訴效力所及，本院自得併予審判。
四、原審據以論處被告罪刑，固非無見；惟查原審未及就被告於
    94年9月9日18時25分許起回溯24小時內之某時點起，至95年
    4 月16日止施用第一級毒品海洛因之犯行（即檢察官移送本
    院併辦部分），一併加以審判，尚有未洽。被告以併案連續
    犯部分未及審酌，上訴請求併予審判，自有理由，應由本院
    將原判決予撤銷改判。爰審酌被告因施用毒品案件，屢經觀
    察勒戒、強制戒治後，仍未戒絕毒品，顯見其戒毒意志不堅
    ，惟念其施用毒品乃自戕一己健康，尚未危害他人，且犯後
    坦承犯行、態度良好等一切情狀，量處如主文第2 項所示之
    刑。
據上論結，應依刑事訴訟法第369條第1項前段、第364條、第299
條第1項前段，毒品危害防制條例第10條第1項，刑法第11條前段
、第56條、第47條，判決如主文。
本案經檢察官郭振昌到庭執行職務。
中    華    民    國    95    年    6     月    30    日
                  刑事第一庭    審判長法  官  郭雅美
                                      法  官  范惠瑩
                                      法  官  莊崑山
以上正本證明與原本無異。
如不服本判決應於收受本判決後10日內向本院提出上訴書狀，其
未敘述上訴理由者，並得於提起上訴後10日內向本院補提理由書
狀（均須按他造當事人之人數附繕本）「切勿逕送上級法院」。
中    華    民    國    95    年    6     月    30    日
                                      書記官  邱麗莉
附錄本案論罪之法條：毒品危害防制條例第10條第1項：
施用第一級毒品者，處6月以上5年以下有期徒刑。


司法院資訊處製作；財團法人民間司法改革基金會備份。
